ACORDAO-COMPLETO-2352920

ACÓRDÃO DE RELAÇÃO

ACÓRDÃO DE RELAÇÃO 1064/2019 ATA 15/2019 - PLENÁRIO

Acórdão 1064/2019-TCU-Plenário
	Considerando que trata-se, no presente momento, de expediente apresentado à Peça 185 por Júlia Costa Alcantarino em face do Acórdão 1935/2018-TCU-Plenário;
	Considerando que o feito já teria sido julgado pelo Acórdão 59/2015-TCU-Plenário no sentido da irregularidade das contas dos responsáveis, para condená-los em débito e em multa (Peça 59) ;
	Considerando que, em face do referido acórdão, foram interpostos os recursos de reconsideração por Cláudio Pereira Machado (Peça 78) , com o conhecimento e o provimento, no mérito, e por Júlia Costa Alcantarino (Peça 77) , com o conhecimento e o parcial provimento, no mérito, a partir da prolação do Acórdão 1815/2016-TCU-Plenário (Peça 101) , além de ter sido declarada, de ofício, a nulidade da citação da Santa Casa de Misericórdia de Manaus;
	Considerando que, subsequentemente, por meio do Acórdão 1.189/2017 (Peça 131) , o Plenário do TCU julgou irregulares as contas da Santa Casa de Misericórdia de Manaus para lhe imputar o subjacente débito;
	Considerando que, mais adiante, o Plenário do TCU proferiu o Acórdão 1.935/2018 (Peça 178) nos seguintes termos: 
" (...) 1.8. Determinar: 
1.8.1 ao Ministério da Saúde que: 
1.8.1.1. promova o desconto integral ou parcelado na folha de pagamento em desfavor da Sra. Júlia Costa Alcantarino (CPF XXX.857.902-XX) , dentro do prazo de 30 (trinta) dias contados da ciência desta deliberação, dando efetividade à multa aplicada pelo Acórdão 1815/2016-TCU-Plenário; 
1.8.1.2. envie, ao TCU, o comprovante de cada desconto dos valores em atendimento ao item 1.8.1.1 deste Acórdão, no prazo de 15 (quinze) dias após cada quitação;"
	Considerando que, no presente momento, a Sra. Júlia Costa Alcantarino apenas solicitou a continuação do pagamento mensal sob a justificativa de, por perda do poder aquisitivo, ter ficado impossibilitada de cumprir mensalmente o aludido acórdão do TCU, ficando algumas parcelas em aberto;
	Considerando que, no bojo do Acórdão 911/2011-TCU-Plenário, ao apreciar semelhante expediente, o TCU decidiu pelo não recebimento do expediente como recurso, diante da ausência de expressa intenção para alterar o julgado;
	Considerando que, em face da ausência dos elementos volitivos inerentes ao eventual recurso, a Secretaria de Recursos o envio do aludido expediente à unidade técnica instrutora do feito, para a adoção das providências cabíveis;
	Considerando, contudo, que, desde já, o TCU pode deferir o aludido pedido da responsável, até porque a continuidade do aludido pagamento tenderá a resultar no efetivo ressarcimento do erário, com maior celeridade e economicidade;
	Os Ministros do Tribunal de Contas da União, reunidos em Sessão Plenária, ACORDAM, por unanimidade, em receber, como mera petição, o expediente apresentado à Peça 185 por Júlia Costa Alcantarino em face do Acórdão 1935/2018-TCU-Plenário, sem prejuízo de, excepcionalmente, lhe fixar o novo e improrrogável prazo de 15 (quinze) dias para a continuidade do recolhimento do débito originalmente imputado, enviando os autos à então SECEX-AM, como unidade técnica instrutora do processo, para a adoção das medidas cabíveis.
1. Processo TC-Processo 015.588/2009-7 (TOMADA DE CONTAS ESPECIAL) .
	1.1. Apenso: TC Processo 023.156/2017-1 (COBRANÇA EXECUTIVA) .
	1.2. Responsáveis: Ana Selma Rodrigues Pinheiro (CPF XXX.562.902-XX) ; Cláudio Pereira Machado (CPF XXX.661.492-XX) ; Janet Araujo Guimarães (CPF XXX.328.802-XX) ; Júlia Costa Alcantarino (CPF XXX.857.902-XX) ; Santa Casa de Misericórdia de Manaus (CNPJ 04.358.503/0001-94) .
	1.3. Órgão: Governo do Estado do Amazonas.
	1.4. Relator: Ministro-Substituto André Luís de Carvalho.
	1.5. Representante do Ministério Público: Procuradora-Geral Cristina Machado da Costa e Silva.
	1.6. Relator da deliberação recorrida: Ministro-Substituto André Luís de Carvalho.
	1.7. Unidades Técnicas: Secretaria de Recursos (Serur) ; Secretaria de Controle Externo de Tomada de Contas Especial (SecexTCE) .
	1.8. Representação legal: Márcia Caroline Milleo Laredo (8936/OAB-AM) , entre outros, representando Cláudio Pereira Machado; Paula Ângela Valério de Oliveira (1024/OAB-AM) , entre outros, representando Júlia Costa Alcantarino. 
	1.9. Determinar que a unidade técnica adote as seguintes medias:
	1.9.1. envie a cópia do presente Acórdão ao MPTCU para que atente sobre o eventual reflexo da presente deliberação sobre o processo de cobrança executiva autuado sob o TC Processo 023.156/2017-1 em relação à Sra. Júlia Costa Alcantarino; e
	1.9.2. envie a cópia do presente Acórdão à Sra. Júlia Costa Alcantarino para ciência e adoção das providências cabíveis em face do deferimento da petição apresentada à Peça 185, em face do Acórdão 1935/2018-TCU-Plenário, no sentido de, excepcionalmente, lhe fixar o novo e improrrogável prazo de 15 (quinze) dias para a continuidade do recolhimento do débito originalmente imputado.

Governo do Estado do Amazonas.

Ana Selma Rodrigues Pinheiro (CPF XXX.562.902-XX); Cláudio Pereira Machado (CPF XXX.661.492-XX); Janet Araujo Guimarães (CPF XXX.328.802-XX); Júlia Costa Alcantarino (CPF XXX.857.902-XX); Santa Casa de Misericórdia de Manaus (CNPJ 04.358.503/0001-94).

ACORDAO-COMPLETO-2479502

Acórdão de Relação 1605/2021 - Plenário

Acórdão de Relação

ANDRÉ DE CARVALHO

Ministro-Substituto André Luís de Carvalho.

Márcia Caroline Milleo Laredo (8936/OAB-AM), entre outros, representando Cláudio Pereira Machado; Paula Ângela Valério de Oliveira (1024/OAB-AM), entre outros, representando Júlia Costa Alcantarino.

Procuradora-Geral Cristina Machado da Costa e Silva.

TOMADA DE CONTAS ESPECIAL (TCE)

Secretaria de Recursos (Serur); Secretaria de Controle Externo de Tomada de Contas Especial (SecexTCE).